【裁判字號】    88,易,1247
【裁判日期】    890106
【裁判案由】    違反動產擔保交易法
【裁判全文】
臺灣嘉義地方法院刑事判決                        八十八年度易字第一二四七號
    公  訴  人  臺灣嘉義地方法院檢察署檢察官
    被      告  甲○○
右列被告因違反動產擔保交易法案件，經檢察官提起公訴（八十六年度偵字第六七五
０號），本院判決如左：
    主  文
甲○○動產擔保交易之債務人，意圖不法之利益，將標的物遷移，致生損害於債權人
，處拘役伍拾日，如易科罰金，以佰元折算壹日。
    事  實
一、甲○○於民國（下同）八十八年一月五日，與「五福車業商行」負責人乙○○訂
    立附條件買賣契約書，雙方約定由甲○○以動產擔保交易附條件買賣方式向乙○
    ○購買車牌號碼ＯＱＶ─四二一號機車一輛，約定總價金新台幣（以下同）五萬
    二千二百元，自八十八年二月二十一日起分九期給付，於每月二十一日繳款，每
    期應繳五萬二千二百元，標的物應放置在嘉義縣民雄鄉○○村○○街十一號，在
    價金未付清前，標的物所有權仍屬於出賣人所有，買受人僅得依約占有使用，不
    得任意遷移或為其他處分。詎甲○○為動產擔保交易之債務人，意圖為不法之利
    益，於繳付二期車款後，即無故拒繳分期價款，且於同年一月間即將該機車遷移
    至台北縣，致生損害於乙○○。
二、案經乙○○訴請臺灣嘉義地方法院檢察署檢察官偵查起訴。
    理  由
一、訊據被告固坦承於前揭時、地以動產擔保交易附條件買賣方式向告訴人乙○○購
    買該輛機車，但矢口否認有何意圖為不法之利益，辯稱：渠在台北工作，該輛機
    車於八十八年四、五月間失竊時，因相關資料一併被竊，故無法與告訴人聯絡，
    並非故意不繳云云。惟查（一）前揭被告如何以動產擔保交易方式與告訴人訂立
    契約，並於繳付二期車款後即未再繳納，且該機車亦遷移不明，又未能聯絡到被
    告等情，業據告訴人迭於偵審時指訴綦詳。（二）再參以被告係透過其住家附近
    之機車行與告訴人訂立該契約，買車後即將該機車遷移至台北縣，及被告供稱該
    機車於八十八年四、五月間失竊時雖有報案，但相關資料因一併失竊而未能與告
    訴人取得連絡，及該機車於失竊後一個多月即自行找到等語觀之，則若果真該機
    車失竊時，相關資料一併失竊，但並非不能再透過該機車行與告訴人取得聯絡，
    衡情豈有迄今均置之不理，拒不繳付車款之理；且經本院傳喚，其家人均未能連
    絡被告到庭，而經通緝到案，足認被告確有不法之意圖甚明，其所辯顯係事後卸
    責之詞，不足採信。（三）此外，復有附條件買賣契約書附於偵查卷足憑，本件
    事証明確，被告犯行堪以認定。
二、核被告所為，係犯動產擔保交易法第三十八條之罪。爰審酌被告犯罪之動機、目
    的手段、所生危害，及經通緝到案等一切情狀，量處如主文所示之刑，並諭知易
    科罰金之折算標準，以資懲儆。
據上論斷，應依刑事訴訟法第二百九十九條第一項前段、動產擔保交易法第三十八條
、刑法第十一條前段、第四十一條、罰金罰鍰提高標準條例第一條前段、第二條，判
決如主文。
本案經檢察官林世芬到庭執行職務。
中      華      民      國    八十九    年      一      月      六      日
                                      臺灣嘉義地方法院刑事第二庭
                                          法  官  陳  珍  如
右正本證明與原本無異。
如不服本判決，應於判決送達後十日內向本院提出上訴狀( 應附繕本 )。
中      華      民      國    八十九    年      一      月      六      日
                                          書記官  黃  月  卿
附錄：
動產擔保交易法第三十八條：動產擔保交易之債務人，意圖不法之利益，將標的物
                          遷移、出賣、出質、移轉、抵押或為其他處分，致生
                          損害於債權人者，處三年以下有期徒刑、拘役或科或
                          併科六千元以下罰金。


司法院資訊處製作；財團法人民間司法改革基金會備份。
